【裁判字號】    99,訴,2990
【裁判日期】    991117
【裁判案由】    毒品危害防制條例
【裁判全文】
臺灣板橋地方法院刑事判決              99年度訴字第2990號
公  訴  人  臺灣板橋地方法院檢察署檢察官
被      告  王國華
上列被告因毒品危害防制條例案件，經檢察官提起公訴（99年度
毒偵字第6081號），被告就被訴事實為有罪之陳述，經告知簡式
審判程序之旨，並聽取被告與公訴人之意見後，本院合議庭裁定
由受命法官獨任進行簡式審判程序，本院判決如下：
    主  文
王國華施用第一級毒品，累犯，處有期徒刑捌月；扣案之第一級
毒品海洛因壹包（含包裝袋，驗前淨重零點參玖捌公克、驗後淨
重零點參玖陸公克），沒收銷燬之。又施用第二級毒品，處有期
徒刑肆月。應執行有期徒刑拾月；扣案之第一級毒品海洛因壹包
（含包裝袋，驗前淨重零點參玖捌公克、驗後淨重零點參玖陸公
克），沒收銷燬之。
    事  實
一、王國華前於民國78年間，因懲治盜匪條例、肅清煙毒條例等
    案件，經臺灣高等法院以78年度訴字第3686號、臺灣臺北地
    方法院以78年度訴字第1990號，各判處有期徒刑7 年10月、
    5 年，嗣經裁定減刑且定應執行刑有期徒刑11年，於83年11
    月7 日假釋出獄。因於假釋期間之84年間，違反肅清煙毒條
    例案件，經臺灣高等法院以84年度上訴字第5351號判處有期
    徒刑3 年6 月；又於85年間，因贓物案件，經本院以85年度
    易字第2857號判處有期徒刑6 月，以及因違反肅清煙毒條例
    、麻醉藥品管理條例等案件，經本院以86年度訴字第621 號
    判處有期徒刑3 年10月、3 月，應執行有期徒刑3 年11月，
    而撤銷假釋，上開有期徒刑3 年6 月、6 月、3 年11月與殘
    刑有期徒刑5 年8 月18日接續執行，於92年5 月9 日縮短刑
    期假釋出獄。復於94年間，因竊盜、贓物等案件，經本院以
    94年度簡字第2842號判處有期徒刑5 月、拘役30日，嗣經裁
    定減為有期徒刑2 月15日、拘役15日，而撤銷假釋，接續執
    行殘刑有期徒刑8 月27日，並於96年9 月10日執行完畢。另
    於97年間，因施用毒品案件，經本院裁定送勒戒處所觀察、
    勒戒後，認有繼續施用毒品之傾向，再裁定裁定令入戒治處
    所施以強制戒治，嗣因強制戒治已滿6 月，經評定戒治處遇
    成效合格，無繼續強制戒治之必要，於98年9 月1 日自臺灣
    新店戒治所執行完畢釋放，由臺灣板橋地方法院檢察署檢察
    官以98年度戒毒偵字第674 號不起訴處分確定。詎王國華仍
    不知悔改，竟分別基於施用第一、二級毒品之犯意，於99
    年7 月24日下午4 時許，在設於臺北縣板橋市縣○○道之公
    園廁所內，以針筒注射之方式，施用第一級毒品海洛因1 次
    後，在同一地點，以將第二級毒品甲基安非他命置於玻璃球
    內燒烤，吸食煙霧之方式，施用第二級毒品甲基安非他命1
    次。嗣於99年7 月29日下午5 時25分許，王國華騎乘機車行
    經臺北縣板橋市縣○○道三段245 巷15 號 前，為警攔檢查
    獲，經徵得其同意採尿送驗結果呈嗎啡、可待因、甲基安非
    他命陽性反應，並扣得第一級毒品海洛因1 包（含包裝袋，
    驗前淨重0.398 公克、驗後淨重0.396 公克），始獲上情。
二、案經臺北縣政府警察局海山分局移送臺灣板橋地方法院檢察
    署檢察官偵查起訴。
    理  由
一、本件被告王國華所犯係死刑、無期徒刑、最輕本刑為3 年以
    上有期徒刑以外之罪，其於準備程序中就被訴事實為有罪之
    陳述，經本院告知簡式審判程序之旨，並聽取公訴人及被告
    意見後，合議庭裁定由受命法官獨任進行簡式審判程序，合
    先敘明。
二、訊據被告對於上揭時、地，分別施用第一級毒品海洛因及第
    二級毒品甲基安非他命之犯罪事實，均坦承不諱；而被告為
    警查獲所採之尿液檢體，經送台灣檢驗科技股份有限公司以
    酵素免疫分析法及氣相層析質譜儀法檢驗結果，呈現嗎啡、
    可待因、甲基安非他命陽性反應，此有該公司99年8 月26日
    濫用藥物檢驗報告暨臺北縣政府警察局海山分局毒品案件尿
    液檢體編號及姓名對照表（檢體編號：B0000000號）1 份附
    卷可稽；扣案之白色粉末1 包，經送交通部民用航空局航空
    醫務中心鑑驗之結果，確含有第一級毒品海洛因成分（驗前
    淨重0.398 公克、驗後淨重0.396 公克）無訛，有交通部民
    用航空局航空醫務中心檢驗報告1 份在卷可佐，是被告分別
    施用第一、二級毒品之犯行，均堪認定，應予依法論科。
三、核被告所為，係犯毒品危害防制條例第10條第1 項之施用第
    一級毒品罪、同條例第10條第2 項之施用第二級毒品罪。被
    告持有第一、二級毒品後進而施用，其持有之低度行為均應
    為施用之高度行為所吸收，故均不另論其持有毒品罪。被告
    所犯上開施用第一級毒品及施用第二級毒品之2 罪間，犯意
    各別，應予分論併罰。被告前因懲治盜匪條例、肅清煙毒條
    例等案件，經法院分別判處有期徒刑7 年10月、5 年，嗣經
    裁定減刑且定應執行刑有期徒刑11年，於83年11月7 日假釋
    出獄，又因肅清煙毒條例、贓物、麻醉藥品管理條例等案件
    ，經法院判處有期徒刑3 年6 月、6 月、3 年11月，而撤銷
    假釋，接續執行殘刑有期徒刑5 年8 月18日，於92年5 月9
    日縮短刑期假釋出獄，再因竊盜、贓物等案件，經法院判處
    有期徒刑5 月、拘役30日，嗣經裁定減刑為有期徒刑2 月15
    日、拘役15日，而撤銷假釋，接續執行殘刑有期徒刑8 月27
    日，並於96年9 月10日執行完畢，有臺灣高等法院被告前案
    紀錄表1 份在卷可佐，是被告於有期徒刑執行完畢後，5 年
    內故意再犯本件有期徒刑以上之2 罪，均為累犯，均應依法
    加重其刑。本院審酌被告前因違反肅清煙毒條例、麻醉藥品
    管理條例等案件，經法院判刑確定，並執行完畢，而於毒品
    危害防制條例公布施行，仍因施用毒品案件，經觀察、勒戒
    及強制戒治程序，由檢察官不起訴處分後，仍不知悛悔，再
    次施用毒品自戕其身，顯然缺乏戒絕毒品之決心，惟念及被
    告坦承分別施用第一、二級毒品之犯罪事實，且其行為均尚
    未害及他人，並斟酌被告之犯罪動機、手段、持有第一級毒
    品數量，以及被告之智識程度等一切情狀，分別量處如主文
    所示之刑，併定應執行刑如主文所示。扣案之白色粉末1 包
    ，既經交通部民用航空局航空醫務中心鑑驗屬第一級毒品海
    洛因無訛，已如前述，而包裝袋與其上殘留之毒品，難以分
    析剝離，俱應依毒品危害防制條例第18條第1 項前段規定，
    不問屬於犯人與否，併宣告沒收銷燬之，至於送鑑耗損之海
    洛因粉末，既已滅失，自無庸再予宣告沒收銷燬之必要。
據上論斷，應依刑事訴訟法第273 條之1 第1 項、第299 條第1
項前段，毒品危害防制條例第10條第1 項、第2 項、第18條第1
項前段，刑法第11條、第47條第1 項第51條第5 款，判決如主文
。
本案經檢察官黃嘉妮到庭執行職務。
中    華    民    國    99    年    11    月    17    日
                  刑事第五庭  法  官  高增泓
以上正本證明與原本無異。
如不服本判決，應於收受送達後10日內向本院提出上訴書狀。
                              書記官  林政良
中    華    民    國    99    年    11    月    17    日
附錄本判決論罪科刑法條全文：
毒品危害防制條例第10條
施用第一級毒品者，處6月以上5年以下有期徒刑。
施用第二級毒品者，處3年以下有期徒刑。

司法院資訊處製作；財團法人民間司法改革基金會備份。
